最高法院刑事判決　　　　　　　　　 111年度台上字第2137號
上　訴　人　劉軒豪
 
 
上列上訴人因違反毒品危害防制條例案件，不服臺灣高等法院中
華民國110年12月29日第二審判決（110年度上訴字第3084號，起
訴案號：臺灣新北地方檢察署109年度偵字第27438、28324、285
78、30226、34449號），提起上訴，本院判決如下：
    主  文
上訴駁回。
    理  由
一、按刑事訴訟法第377 條規定，上訴於第三審法院，非以判決
    違背法令為理由，不得為之。是提起第三審上訴，應以原判
    決違背法令為理由，係屬法定要件。如果上訴理由書狀並未
    依據卷內訴訟資料，具體指摘原判決不適用何種法則或如何
    適用不當，或所指摘原判決違法情事，顯與法律規定得為第
    三審上訴理由之違法情形，不相適合時，均應認其上訴為違
    背法律上之程式，予以駁回。
二、本件原審審理結果，認為上訴人劉軒豪違反毒品危害防制條
    例各犯行明確，因而撤銷第一審之科刑判決，經比較新舊法
    律，改判仍論處上訴人犯如原判決附表所示販賣第二級毒品
    共計5 罪刑，已詳敘其調查證據之結果及憑以認定各該犯罪
    事實之心證理由。
三、刑之量定及應執行刑之酌定，係事實審法院得依職權自由裁
    量之事項，苟其量刑已以行為人之責任為基礎，並斟酌刑法
    第57條各款所列情狀，在法定刑度內，酌量科刑，無偏執一
    端，致明顯失出失入情形；復其定應執行之刑時，並不違反
    同法第51條各款所定之方法或範圍（即法律之外部性界限）
    ，且無明顯違背公平、比例原則或整體法律秩序之理念（即
    法律之內部性界限），即不得任意指為違法或不當。本件原
    判決已具體審酌刑法第57條科刑等一切情狀，衡以上訴人累
    犯及危害情節非輕，說明上訴人所犯各該罪依累犯規定加重
    其刑（無期徒刑部分除外），衡酌罪責量定刑罰，及審酌整
    體非難性，定其應執行有期徒刑5年2月之論據，客觀上未逾
    越法定刑度及刑法第51條第5 款規定之範圍，且無濫用刑罰
    裁量權及違反比例原則情事，既係合法行使其量刑裁量權，
    自難指原判決有違反罪刑相當之違誤。至適用刑法第59條酌
    減其刑與否，法院本屬有權斟酌決定，當事人自不得以未依
    刑法第59條酌減其刑，執為第三審上訴之理由。況原判決已
    於理由內說明不依該條規定酌減其刑之理由，尤無違法可言
    。上訴意旨漫指原判決關於刑之量定及未適用刑法第59條酌
    減其刑，有判決適用法則不當、不適用法則之違法，及定執
    行刑過重，有違比例原則、平等原則等語，係就原審裁量職
    權之合法行使與原判決已斟酌說明之事項，持憑己見，而為
    不同之評價，自非合法之第三審上訴理由。本件上訴違背法
    律上之程式，應予駁回。
據上論結，應依刑事訴訟法第395條前段，判決如主文。
中    華    民    國   111    年    4     月    27    日
                  刑事第九庭審判長法  官  何  菁  莪  
                                  法  官  朱  瑞  娟  
                                  法  官  劉  興  浪  
                                  法  官  高  玉  舜  
                                  法  官  何  信  慶  
本件正本證明與原本無異
                                  書記官
中    華    民    國   111    年    5     月    2     日